# 请教陈版，销售质保金计提政策变化产生的影响

提问人：Manson_Luci 时间：2013-12-20 15:59:17
陈版，A公司以前按一定比例计提销售质保金，用于三包问题的维修费。现在根据目前的情况，已无需计提相关质保金，请问此事项是属于会计估计变更还是会计政策变更？ 我理解，如果仅仅是计提比例变化产生的影响，应属于会计估计变更范围。但此事项是从计提质保金变更为不计提质保金，是否已对列报产生了影响，从而是归入会计政策变更还是会计估计变更更为合适呢？请指教

回答人：chenyiwei
假设该公司以前年度计提质保金是符合当时的具体情况的，后来由于内外部情况发生变化（如产品质量更加可靠及稳定）导致后续维修工作量和成本较原先大幅下降，此类支出已经基本为零，则属于《企业会计准则第 28 号—会计政策、会计估计变更和差错更正》
第八条所指的会计估计变更的确认条件，即“企业据以进行估计的基础发生了变化，或者由于取得新信息、积累更多经验以及后来的发展变化，可能需要对会计估计进行修订”，也符合其定义“由于资产和负债的当前状况及预期经济利益和义务发生了变化，从而对资产或负债的账面价值或者资产的定期消耗金额进行调整”。
本案例中尽管把计提金额从“有”变为“无”，但是这并不是因为新发布或修订的会计政策所导致，也不是由企业在多项可供选择的会计政策中作出了不同的选择所导致，因此不是会计政策变更。无论是以往的“提取”还是现在的“不提取”，所遵循的会计政策都是一贯的，即《企业会计准则第 13 号——或有事项》关于预计负债的定义和确认条件的规定。